【裁判字號】    92,訴,2239
【裁判日期】    920918
【裁判案由】    清償債務
【裁判全文】
臺灣臺中地方法院民事判決  九十二年度訴字第二二三九號
    原      告  華南商業銀行股份有限公司
    法定代理人  許德南
    訴訟代理人  劉貫中
    被      告  丁○○
    訴訟代理人  甲○○
    被      告  乙○○(民國七.
                          住同.
                丙○○(民國七.
                          住同.
    右  二  人
    法定代理人  甲○○即右二被.
                          住同.
右當事人間請求清償債務事件，經於中華民國九十二年九月四日辯論終結，本院判決
如左：
    主    文
被告應連帶給付原告美金參萬捌仟零壹拾陸元，及自民國九十一年三月二日起至清償
日止，按週年利率百分之四‧五五計算之利息，並自民國九十一年九月二十九日起至
清償日止，其逾期在六個月以內者，按上開利率百分之十，其逾期超過六個月部分，
按上開利率百分之二十計算之違約金。
訴訟費用由被告連帶負擔。
事    實
甲、原告方面：
一、聲明：求為判決如主文所示。
二、陳述：已於民國九十一年三月二日死亡之訴外人鐘坤山，於八十八年十二月七日
    簽立保證書，連帶保證訴外人丞冠淋膜紙業股份有限公司 (下稱丞冠公司)對原
    告現在及將所負之借款、票據、透支、墊款、保證、損害賠償等及其他一切債務
    以新台幣六千萬元為限額，願與主債務人負連帶清償責任，其後丞冠公司於九十
    一年三月一日向原告申請進口開發遠期信用狀，經聲請人開發信用狀並墊付款項
    ，約定於九十一年八月二十八日到期時清償，詎上開墊款，已屆清償期多日，經
    聲請人催討，除已清償部分外，尚積欠原告如聲請所示本金及利息暨違約金。而
    鐘坤山死亡後被告為其繼承人，且未聲明拋棄或限定繼承，自應繼承鐘坤山之債
    務，為此爰依繼承及連帶保證契約之法律關係，求為判決如聲明所示。
三、證據：提出保證書、本院九十一年十月二九日中院嘉民科字第九二二０三號函各
    一件( 以上均影本)、戶籍謄本二件。
乙、被告方面：
一、聲明：求為判決駁回原告之訴。
二、陳述：對於鐘坤山曾擔任連帶保證人，有積欠原告所述之款項，被告為鐘坤山之
    繼承人不爭執，惟辯稱：小孩係無辜的，當初係疏未注意始未拋棄繼承。
    理    由
一、原告主張之事實，業據其提出與所述情節相符之保證書、本院九十一年十月二九
    日中院嘉民科字第九二二０三號函各一件 (以上均影本)、戶籍謄本二件為證，
    並為被告所不爭執，堪信原告之主張為真實。
二、按稱保證者，謂當事人約定，一方於他方之債務人不履行債務時，由其代負履行
    責任之契約，民法第七百三十九條定有明文；保證債務之所謂連帶，係指保證人
    與主債務人負同一債務，對於債權人各負全部給付之責任者而言，此就民法第二
    百七十二條第一項規定連帶債務之文義參照觀之甚明（最高法院四十五年台上字
    第一四二六號判例可資參照）；而連帶債務之債權人，依同法第二百七十三條第
    一項規定，得對於債務人中之一人或數人或其全體，同時或先後請求全部或一部
    之給付。次按繼承人自繼承開始時，承受被繼承人財產上之一切權利義務；繼承
    人對於被繼承人之債務，負連帶責任，為民法第一千一百四十八條前段、第一千
    一百五十三條第一項所明定；又一般保證債務並非專屬於保證人本身之債務，除
    特殊情形之保證外 (例如：人事保證)，縱使保證人死亡，其繼承人仍須繼承其
    保證債務，而對保證人死亡前已發生之債務，負償還之責 (最高法院八十六年度
    台上字第三七六五號、八十一年度台上字第一０一一號判決意旨參照)。被告之
    被繼承人鐘坤山所擔任連帶保證人之主債務，既有如聲明所示之款項未清償，未
    聲明拋棄或限定繼承之被告，自應繼承鐘坤山之債務，負連帶清償之責，被告前
    揭辯解，雖其情可憫，然仍不足以據為拒絕清償之理由。從而，原告本於繼承及
    連帶保證契約之法律關係，請求被告應連帶給付如聲明所示本金及利息暨違約金
    ，為有理由，應予准許。
據上論結，本件原告之訴為有理由，依民事訴訟法第八十五條第二項，判決如主文。
中      華      民      國    九十二    年    九    月    十八          日
                              臺灣臺中地方法院民事第一庭
~B法      官  劉長宜
右正本係照原本作成。
如對本判決上訴，須於判決送達後廿日內向本院提出上訴狀。
中      華      民      國    九十二    年    九    月    十八          日
~B法院書記官


司法院資訊處製作；財團法人民間司法改革基金會備份。
